臺灣臺北地方法院民事判決　　　　　　 95年度訴字第12157號
原　　　告　黃亞敏即小蟲雄兵兒童機械遊樂場
訴訟代理人　王元勳　　律師
　　　　　　李怡欣　　律師
被　　　告　丁○○
　　　　　　丙○○
　　　　　　未○○
　　　　　　壬○○
　　　　　　卯○○
　　　　　　辰○○
　　　　　　地○○
　　　　　　癸○○
　　　　　　子○○
　　　　　　辛○○
　　　　　　申○○
　　　　　　巳○○○
　　　　　　己○○
　　　　　　戊○○
　　　　　　甲○○
　　　　　　酉○○
　　　　　　庚○○
共　　　同
訴訟代理人　林美倫　　律師
　　　　　　陳勵新　　律師
　　　　　　陳豪杉　　律師
當事人間請求債務人異議之訴事件，本院於中華民國96年2月7日
言詞辯論終結，判決如下：
    主      文
原告之訴駁回。
訴訟費用由原告負擔。
    事實及理由
一、原告起訴主張：原告黃亞敏即小蟲雄兵兒童機械遊樂場前雖
    與被告宙○○、玄○○、黃○○、宇○○（以上四人另為審
    結）、丁○○、丙○○、戊○○等人於民國95年3月23日於
    另案達成和解，同意於95年6月15日將門牌號碼為臺北市○○路○段612號1樓房屋騰空返還予被告等人，惟上開房屋之
    共有人即被告乙○○（另為審結）於95年6月15日前即不斷
    向原告聲稱渠等全體共有人同意將上開系爭房屋繼續出租予
    原告，並於95年6月15日由乙○○代表與原告之代理人詹哲
    豪簽立租賃契約書，約定租期自95年6月15日至97年7月14日
    止，租金每月新臺幣（下同）25萬元，原告除已於當日依約
    支付75萬元押租金，並簽發票期自95年6月份至96年6月份之
    按月15日、票面金額各為25萬元之支票13張交付乙○○代收
    ，是原告於上開和解筆錄即執行名義成立後，有再與被告等
    人簽立租賃契約，自屬「有消滅或妨礙債權人請求之事由發
    生」，爰依強制執行法第14條第1項規定，於強制執行程序
    終結前，提起本件異議之訴云云。並聲明：臺灣臺北地方法
    院95年度執字第38338號原告與被告間遷讓房屋強制執行事
    件，所為強制執行之程序應予撤銷。
二、被告則以：系爭不動產為被告等人所共有，乙○○雖為共有
    人之一，因其未經全體共有人之同意，將系爭房屋出租予梁
    春財，租賃期間自92年6月15日至95年6月14日，梁春財並自
    92 年6月15日交予原告經營小蟲雄兵兒童機械遊樂場，是被
    告等人遂於93年4月30日訴請乙○○、梁春財及原告遷讓房
    屋，原告於93年6月3日收受該民事起訴狀及系爭建物之建物
    謄本，故原告於93年6月3日已明知系爭房屋為被告等人所共
    有，嗣於95年3月23日原告與被告作成和解筆錄，承諾願於
　　95年6月15日將系爭房屋騰空返還予被告及其他共有人，原
  　告自不得以95年6月15日後惡意與乙○○訂立之租賃契約，
    阻擾本件強制執行之續行；又系爭不動產之共有人丙○○、
　　丁○○、己○○、戊○○、周山明（即巳○○○之配偶）等
  　五人曾於95年2月20日委請律師發函予債務人表明乙○○未
    經全體共有人之授權，亦反對續約；另乙○○於系爭遷讓房
　　屋事件係委任范惇律師為訴訟代理人，原告亦係委任范惇律
　　師為訴訟代理人代原告為訴訟上之和解，足證原告對本件共
 　 有人不同意出租之情形知之甚詳，足認，系爭乙○○與原告
    新訂立之租賃契約書係渠等所合謀，欲惡意阻擾本件強制執
　　行程序之續行；況系爭新訂立之租賃契約書，亦無消滅或妨
　  礙被告請求之事由發生等語，資為抗辯。並聲明：原告之訴
    駁回。
三、按執行名義成立後，如有消滅或妨礙債權人請求之事由發生
　　，債務人得於強制執行程序終結前，向執行法院對債權人提
  　起異議之訴，強制執行法第14條第1項前段定有明文。債務
    人異議之訴之目的係在排除強制執行程序，故其適格之原、
    被告為強制執行之債務人與債權人，此觀上揭法條之文義甚
    明。經查，原告主張其受債權人即被告乙○○、宙○○、玄
    ○○、黃○○、宇○○、丁○○、丙○○、戊○○持本院93
    訴字第2075號和解筆錄為執行名義，聲請本院對其強制執行
    ，而其有妨礙上開債權人請求之事由，依上揭規定提起債務
    人異議之訴，業據本院依職權調閱本院95年度執字第38338
    號案卷核對無訛，是依上揭說明，本件適格之被告應為宙○○、玄○○、黃○○、宇○○、丁○○、丙○○、戊○○等
    七人，其對該七人以外非執行債權人之未○○、壬○○、卯
    ○○、辰○○、地○○、癸○○、子○○、辛○○、申○○
    、巳○○○、己○○、甲○○、酉○○、庚○○為被告，提
    起本件債務人異議之訴，顯屬當事人不適格，原告此部分之
    訴為無理由，應予駁回。
四、次按共有物，除契約另有訂定外，由共有人共同管理之，民
    法第820條第1項定有明文；再按共有物之出租，為共有物之
    管理行為，如共有人中之一人擅將共有物出租與他人，對其
    他共有人應不生效力。經查，原告主張其於系爭執行名義即
    本院93年度訴字第2075號和解筆錄成立後，與被告等人另訂
    租約，租期自95年6月15日至97年7月14日，固提出租賃契約
    書在卷可稽（本院卷第13至17頁)，惟為被告所否認，觀諸
    該租賃契約書之出租人為乙○○一人，原告亦坦承未與其他
    共有人訂約（本院卷第100頁反面)，縱原告確有委任詹哲豪
    與乙○○簽約，按諸上揭規定及說明，該契約對被告等人亦
    不生效力，原告不得執該租賃契約，對抗執行債權人即被告
    丁○○、丙○○、戊○○等人，而主張於執行名義成立後，
    有妨礙丁○○等人請求之事由發生，其對丁○○等人提起本
    件債務人異議之訴，亦屬無據。
五、綜上所述，原告以非執行債權人之未○○、壬○○、卯○○
    、辰○○、地○○、癸○○、子○○、辛○○、申○○、巳
    ○○○、己○○、甲○○、酉○○、庚○○為被告，提起本
    件債務人異議之訴，其訴之被告當事人不適格，又其對執行
    債權人即被告丁○○、丙○○及戊○○部分，因其僅與共有
    人之一之乙○○訂定租賃契約，該租約對丁○○等人不生效
    力，不得對抗丁○○等人；從而，原告提起本件債務人異議
    之訴，為無理由，應予駁回。
六、被告乙○○、宙○○、玄○○、黃○○、宇○○、亥○○、
    天○○、戌○○、午○○○由本院另為審結，被告丑○○、
    寅○○於起訴前已死亡，由本院另以裁定駁回，併予敘明。
據上論結，原告之訴為無理由，依民事訴訟法第78條，判決如主
文。
中　　華　　民　　國　　96　　年　　2　　月　　16 　日
                  民事第四庭法  官  劉坤典
以上為正本係照原本作成
如對本判決上訴，須於判決送達後20日內向本院提出上訴狀
中　　華　　民　　國　　96　　年　　2　　月　　16 　日
                            書記官  楊勝欽
